【裁判字號】    90,易,674
【裁判日期】    900510
【裁判案由】    傷害等
【裁判全文】
臺灣彰化地方法院刑事判決                            九十年度易字第六七四號
    公  訴  人  臺灣彰化地方法院檢察署檢察官
    被      告  丙○○
右列被告因傷害案件，經檢察官提起公訴（八十九年度偵字第六六八五號），本院判
決如左：
        主  文
本件公訴不受理。
        理  由
一、按告訴乃論之罪，告訴人於第一審辯論終結前得撤回其告訴，又告訴經撤回者，
    應諭知不受理之判決，刑事訴訟法第二百三十八條第一項、第三百零三條第三款
    定有明文。又刑法第二百七十七條第一項之傷害罪係屬告訴乃論之罪，此稽之同
    法第二百八十七條前段之規定可明。
二、公訴意旨略以：被告丙○○（其妻為乙○○）與告訴人甲○○（其夫為何賜達）
    係屬夫兄與弟媳關係，具有家庭暴力防治法第三條第四款之家庭成員關係，同住
    於彰化縣彰化市○○路○段一二五巷七號大樓，而分居該大樓三樓層與四樓層。
    緣被告丙○○與其弟何賜達因家產分配事宜不洽，彼此不睦，兄弟間及妯娌間屢
    生衝突，雙方互控刑事案件（台灣彰化地方法院檢察署八十九年度偵字第四三五
    六號、八十九年度偵字第四四二○號、八十九年度偵字第五六七九號案件）。被
    告丙○○於八十九年七月二十四日晚間獲悉其胞弟何賜達毆打其妻乙○○，乃基
    於傷害之犯意，於當晚二十三時三十分許，上四樓，以腳踢打告訴人甲○○之右
    膝，並推門使撞甲○○之左手，致使告訴人甲○○受有右膝外側面皮下瘀血，左
    手前臂外側面擦傷等傷害。經告訴人甲○○於八十九年七月二十五日檢具驗傷診
    斷書提出告訴，經偵查終結，認被告丙○○涉犯刑法第二百七十七條第一項之傷
    害罪嫌等語。惟告訴人甲○○於起訴後，已於九十年五月七日具狀表明撤回其告
    訴，有撤回告訴狀在卷可稽，依照首開說明，本案爰不經言詞辯論，逕為諭知不
    受理之判決。
三、按兄弟間之人倫秩序乃超越法律而存在，無從僅依恃法律規範得以維繫，端賴兄
    弟間能善自體會珍惜，相互敬愛、忍讓，遇爭執，應互為設想體恤，謹守分寸，
    予對方應有之尊嚴，始能建立手足情深之兄弟關係。若各自欠缺反省與自律，動
    輒相激相斥，甚至暴力相向，顯悖於兄弟相處之基本義理。揆之本案係由於被告
    與其胞弟因家產分配不洽而衍生之衝突，切望被告與告訴人雙方夫妻均能捐棄執
    見，彼此知所退讓，深體兄弟「相倚共成」、「相殘同敗」之真諦，方不致使祖
    上蒙羞；如不能同心相處，亦應循正當、合法之民事救濟程序解決，方屬正辦，
    倘因彼此恩斷義絕，心懷嫉恨，亟思報復，或欲藉暴力迫使對方屈服，而滋衍不
    必要之刑事案件，並種鑄百世累代子孫難了之仇恨，殊屬失策與不智，特此誡勉
    ，期被告與告訴人各自省思之。
據上論斷，應依刑事訴訟法第四百五十二條、第三百零三條第三款、第三百零七條，
判決如主文。
中      華      民      國    九十      年      五      月      十      日
                                臺灣彰化地方法院刑事第一庭
                                      法      官    蔡  紹  良
右正本證明與原本無異。
如不服本判決，應於判決送達後十日內，向本院提出上訴狀（須附繕本）。
                                      法院書記官    王  惠  嬌
中      華      民      國    九十      年      五      月      十      日


司法院資訊處製作；財團法人民間司法改革基金會備份。
